# 母公司代子公司支付社保现金流量表编制

提问人：cream1229 时间：2018-03-19 21:05:08
审计中遇到两个问题跪求陈版解答：（ 1 ）母公司代子公司支付社保、公积金，母公司做账：借其他应收款-子公司 贷银行存款 子公司做账：借应付职工薪酬-社保 贷其他应付款，请问母公司、子公司如何编制现流表。（ 2 ）母公司与注册建筑师签订合同，约定挂证费一年 12 万元，公司为注册建筑师交五险一金，请问 12 万是否属于应付职工薪酬，公司缴纳的五险一金是否通过应付职工薪酬-社保、公积金。@chenyiwei

回答人：chenyiwei
1 、母子公司各自的个别报表中分别作为支付的其他与经营活动有关的现金处理，合并报表层面恢复到“支付给职工以及为职工支付的现金”。 2 、此类为挂靠人员代付的五险一金，因为挂靠人员并非本企业职工，所以不属于职工薪酬。

提问人：excuseme 时间：2018-03-31 15:34:23
但是子公司实际上并没有现金流出，为什么要作为支付的其他与经营活动有关的现金呢？

回答人：chenyiwei
如果确实没有支付，则无现金流量影响。感谢补充。